臺灣高等法院臺中分院刑事判決       100年度上易字第1603號
上  訴  人
即  被  告  侯家崴
上列上訴人因竊盜案件，不服臺灣臺中地方法院100年度易字第
2673號中華民國100年10月28日第一審判決（起訴案號：臺灣臺
中地方法院檢察署100年度偵字第17165號），提起上訴，本院判
決如下：
    主    文
上訴駁回。
    理  由
一、依刑事訴訟法第350條、第361條、第362條、第367條規定，
    不服地方法院之第一審判決而上訴者，須提出上訴書狀，並
    應敘述具體理由，為上訴必備之程式；其所提出之書狀未敘
    述上訴理由，或僅曾以言詞陳述上訴理由者，均應於上訴期
    間屆滿後20日內補提理由書於第一審法院。第一審法院經形
    式審查，認逾期未補提上訴理由者，應定期間先命補正；逾
    期未補正者，為上訴不合法律上之程式，應以裁定駁回。倘
    已提出上訴理由，但所提非屬具體理由者，則由第二審法院
    以上訴不合法律上之程式，判決駁回。而所謂具體理由，必
    係依據卷內既有訴訟資料或提出新事證，指摘或表明第一審
    判決有何採證認事、用法或量刑等足以影響判決本旨之不當
    或違法，而構成應予撤銷之具體事由，始克當之（例如：依
    憑證據法則具體指出所採證據何以不具證據能力，或依憑卷
    證資料，明確指出所為證據證明力之判斷如何違背經驗、論
    理法則）；倘僅泛言原判決認定事實錯誤、違背法令、量刑
    失之過重或輕縱，而未依上揭意旨指出具體事由，或形式上
    雖已指出具體事由，然該事由縱使屬實，亦不足以認為原判
    決有何不當或違法者（例如：對不具有調查必要性之證據，
    法院未依聲請調查亦未說明理由，或援用證據不當，但除去
    該證據仍應為同一事實之認定），皆難謂係具體理由，俾與
    第二審上訴制度旨在請求第二審法院撤銷、變更第一審不當
    或違法之判決，以實現個案救濟之立法目的相契合，並節制
    濫行上訴（最高法院97年度臺上字第892號判決意旨可資參
    照）。又理由是否具體，則屬第二審法院審查之範圍，不在
    命補正之列，亦即上訴書狀已記載理由，並有具體之敘述時
    ，其上訴既屬合法，第二審法院固應就其理由之是否可取，
    為實體之審理及判斷；如認其上訴書狀雖記載理由，但並未
    具體敘述時，則無須再命補正，可逕認其上訴不合法，以判
    決駁回之（此有最高法院97年度臺上字第1281號判決意旨可
    參）。
二、本案上訴人即被告侯家威（下稱被告）不服原審判決提起上
    訴，其上訴理由略以：誠心悔改，努力用功讀書、工作，還
    在就學中，希望能將學業完成，希望法官可以再給其一次機
    會云云。
三、經查，按刑罰之量定，屬法院自由裁量之職權行使，應審酌
    刑法第57條所列各款事由及一切情狀，為酌量輕重之標準，
    並非漫無限制；量刑輕重係屬事實審法院得依職權自由裁量
    之事項，苟已斟酌刑法第57條各款所列情狀而未逾越法定刑
    度，不得遽指為違法；且在同一犯罪事實與情節，如別無其
    他加重或減輕之原因，下級審量定之刑，亦無過重或失輕之
    不當情形，則上級審法院對下級審法院之職權行使，原則上
    應予尊重（最高法院72年臺上字第6696號、75年臺上字第70
    33號判例及85年度臺上字第2446號判決意旨參照）。原審以
    被告踰越牆垣，侵入住宅竊盜之罪證明確，審酌被告被告前
    有竊盜前科，仍於緩刑中，有臺灣高等法院被告前案紀錄表
    可憑，其正值青年，身強力壯，竟不知改過向上，欲謀不勞
    而獲，其心可議，且踰越牆垣侵入住宅後，在該屋內滯留1
    小時以上竊取財物之行為，影響居住安寧甚鉅，並易使被害
    人日後陷於恐懼之中，實不宜寬待，惟念其犯後尚能坦認錯
    誤，暨所竊財物大部分已由被害人領回，此有贓物認領保管
    單1紙在卷可憑，復已賠償3千元與被害人達成調解，有100
    年度司中調字第2378號調解程序筆錄附卷可憑，尚有悔意之
    態度等一切情狀，量處被告有期徒刑8月，原審顯係本於被
    告之責任為基礎，並已具體斟酌刑法第57條所列情形而為量
    定，並未偏執一端，而有失之過重之情事，依上開最高法院
    判例、判決意旨，不得遽指為違法。況且，本案被告所犯加
    重竊盜罪之法定最低本刑為有期徒刑6月，原審量處有期徒
    刑8月，已屬從低度量刑，原審即已對被告從輕量刑，被告
    上訴意旨請求再從輕量刑云云，難認可採。至於被告提及之
    就學情況等情，非法定絕對必要記載事項，對於量刑應審酌
    之事項無生影響，仍不得據為上訴第二審之適法理由。
四、綜上所述，本院依形式上觀察認原審判決認事用法並無違法
    或不當之處，量刑亦屬妥適，被告上訴理由並未依據卷內既
    有訴訟資料或提出新事證，指摘或表明第一審判決有何採證
    認事、用法或量刑等足以影響判決本旨之不當或違法，而構
    成應予撤銷之具體事由，自非屬得上訴第二審之具體理由。
    依上揭法律規定及判決意旨，被告提起之第二審上訴不合法
    律上程式，爰不經言詞辯論，判決駁回上訴。
據上論斷，應依刑事訴訟法第367條前段、第372條，判決如主文
。
中    華    民    國   100    年    12    月    27    日
            刑事第十庭    審判長法  官  江  錫  麟
                                法  官  胡  文  傑
                                法  官  周  瑞  芬
以上正本證明與原本無異。
不得上訴。
                                書記官  廖  婉  菁
中    華    民    國   100    年    12    月    27    日